【裁判字號】    92,交訴,43
【裁判日期】    920527
【裁判案由】    公共危險
【裁判全文】
臺灣臺北地方法院刑事判決                          九十二年度交訴字第四三號
    公  訴  人  臺灣臺北地方法院檢察署檢察官
    被      告  丁○○
右列被告因公共危險案件，經檢察官提起公訴（九十二年度偵字第二七二八號），本
院判決如左：
    主  文
丁○○駕駛動力交通工具肇事，致人受傷而逃逸，處有期徒刑陸月，如易科罰金，以
參佰元折算壹日。
    事  實
一、丁○○以駕駛計程車為業，為從事駕駛業務之人，於民國九十一年十月二十六日
    十三時二十分許，駕駛動力交通工具即車號Ｅ四—七二五號營業小客車，沿台北
    縣深坑鄉○○路○段東向西行駛，途經該路段二一四號前時，本應注意汽車行駛
    時，駕駛人應注意車前狀況，並隨時採取必要之安全措施，且依當時情形並無不
    能注意情事，竟疏未注意適有行人乙○○（八十四年二月七日生）未於行人穿越
    道上行走，在該路段違規由南往北橫越道路，丁○○閃煞不及，所駕駛之營業小
    客車左側後視鏡撞及乙○○，致乙○○倒地受有左側遠位脛腓骨骨折之傷害（涉
    犯業務過失傷害罪部分業經乙○○及其母丙○○於偵查中撤回告訴，經檢察官為
    不起訴處分確定）。丁○○於肇事後，雖即下車將乙○○抱至路旁公車站牌處，
    然並未對乙○○施以救護或報警處理，旋即基於逃逸犯意駕車離開現場，嗣因乙○○之母丙○○記下該車車號，報警處理後方循線查獲。
二、案經乙○○及其母丙○○訴由台北縣政府警察局新店分局報告台灣台北地方法院
    檢察署檢察官偵查起訴。
    理  由
一、訊據被告丁○○，固坦認確實在右揭時、地駕車撞及告訴人乙○○，致乙○○倒
    地等情，惟矢口否認有肇事逃逸犯行，辯稱：當時伊見告訴人乙○○倒地，隨即
    下車將其抱至附近公車站牌處放置，因乙○○之母親在場，且伊認為乙○○並無
    大礙方駕車離去，並非故意肇事逃逸云云。經查：
    （一）被告已坦認於上開時、地駕車撞及告訴人乙○○，伊所述肇事情節，核與
          告訴人乙○○、丙○○所述事發經過相符，此外，並有道路交通事故調查
          報告表、現場照片、車籍作業系統查詢認可資料等件在卷可稽，足認伊自
          白駕車肇事一節，與事實相符。
    （二）被告雖辯稱當日不知乙○○因本件車禍受傷，方才駕車駛離，非故意逃逸
          云云。惟以：
          (1)乙○○確因本件事故受有如事實欄所載之傷害，有台北市立萬芳醫院出
            具之診斷證明書在卷可考。
          (2)證人即當日在場之乙○○母親丙○○亦於本院審理時到庭結證稱：當日
            車禍後，乙○○之左腳腳踝部分骨折，雖沒有流血，但是有腫起來，且
            腳掌翻過來，並有擦傷等語（本院九十二年五月十三日審判筆錄參照）
            ，此為被告所不爭執，可知乙○○因本件事故受傷，傷勢由外觀上即屬
            明顯可見。
          (3)又被告於事發後二日接獲警方通知，到警局說明事發經過時即向警方表
            明：事發後伊沒有受傷，只知道對方當事人腳好像有點受傷等語（偵卷
            第五頁訊問筆錄參照），伊並於本院審理時自承：伊至警局製作前開警
            詢筆錄前，並未和乙○○之家屬洽談過和解事宜，尚未獲告知乙○○之
            確切傷勢（本院九十二年五月十三日審判筆錄參照）。按被告在未獲告
            知告訴人乙○○之確切傷勢前，即可向警方表明伊知悉乙○○腳部有受
            傷，顯然當日伊於肇事之後，即已確知乙○○因本件車禍而受有傷害。
          (4)綜上，被告於駕車肇事後已知悉乙○○因此受傷，伊辯稱當日見乙○○
            並無大礙方離去云云，要非事實，不足採信。
    （三）按刑法第一百八十五條之四之肇事致人死傷逃逸罪，係以處罰肇事後逃逸
          之駕駛人為目的，俾促使駕駛人於肇事後能對被害人即時救護，以減少死
          傷，是該罪之成立祇以行為人有駕駛動力交通工具肇事，致人死傷而逃逸
          之事實為已足，至行為人之肇事有否過失，則非所問，迭據最高法院闡釋
          甚明。被告於事發後已明知肇事致告訴人受傷，未即對告訴人採取救護或
          其他必要措施並報警處理，即行駕車離去，伊有肇事逃逸之犯行，洵堪認
          定，本件事證明確，應予依法論科。
二、核被告所為，係犯刑法第一百八十五條之四駕駛動力交通工具肇事，致人受傷而
    逃逸罪。爰審酌被告肇事致人成傷後，未對傷者施以救護，旋即駕車駛離現場，
    意圖推諉卸責之心態昭然若揭，實不足取，惟念伊素行尚佳，且事後業已賠償告
    訴人所受損害，另伊肇事情節、告訴人所受傷勢均非屬嚴重等各項情狀，量處如
    主文所示之刑，並諭知易科罰金之折算標準，以示懲儆。
據上論斷，依刑事訴訟法第二百九十九條第一項前段，刑法第一百八十五條之四、第
四十一條第一項前段，罰金罰鍰提高標準條例第二條，判決如主文。
本案經檢察官甲○○到庭執行職務
中      華      民      國    九十二      年    五    月    二十七    日
                                    臺灣臺北地方法院交通法庭
                                        法  官  陳婷玉
右正本證明與原本無異。
如不服本判決，應於判決送達後十日內，向本院提出上訴狀。
                                        書記官  陳弘文
中      華      民      國      九十二      年    六    月    三        日
附錄本案所犯法條全文
中華民國刑法第一百八十五條之四
駕駛動力交通工具肇事，致人死傷而逃逸者，處六月以上五年以下有期徒
刑。


司法院資訊處製作；財團法人民間司法改革基金會備份。
